---
title: "¡Hola Mundo!"
---

<p style='text-align: justify;'>

Aprender un lenguaje de programación es interesante y entretenido a la vez, más si te gusta trabajar con datos. Se tiende a caer en la (erronea) idea que la programación es sólo para aquellas personas con un *background* en informática o programación, no obstante, programar es una habilidad multidiciplinaria cuyo límites son tus ideas. 

</p>

> "Cualquier tecnología suficientemente avanzada es indistinguible de la magia." 
   - Arthur C. Clarke 
   
La mayoría de los proyectos están construido usando R a través de la IDE Rstudio y pensados para replicarlos libremente. A continuación la gráfica de:

$$Y = \alpha \cdot \sin(X), \alpha = 0,0.1,0.2,...,3$$

Usando `ggplot2` existente en el `tidyverse`:

```{r, echo = FALSE, fig.align='center'}
library(tidyverse)
cool_function <- function(x, alpha) return(sin(alpha*x))
xs <- seq(0, pi*1.5, 0.005)
ys <- cool_function(xs, 1)
results <- data_frame(xs, ys, alpha = "1")
for(alpha in seq(0,3, 0.1)){
  results <- results %>% 
    bind_rows(data_frame(
      xs, 
      ys = cool_function(xs, alpha),
      alpha = as.character(alpha)
    ))
}

ggplot(results, aes(x = xs, y = ys, color = alpha)) + 
  geom_line() + 
  theme_bw() + 
  theme(legend.position="none")
```


Pero no todo es `ggplot2`, acá un ejemplo aplicado a las finanzas usando `plotly`

<div align="center">
```{r, echo = FALSE}
library(plotly)
library(quantmod)

# get data
GSPC <- getSymbols("^GSPC",src='yahoo',auto.assign = FALSE, from = "2007-01-01")
df <- data.frame(Date=index(GSPC),coredata(GSPC))

# create Bollinger Bands
bbands <- BBands(GSPC[,c("GSPC.High","GSPC.Low","GSPC.Close")])

# join and subset data
df <- subset(cbind(df, data.frame(bbands[,1:3])), Date >= "2015-01-01")

# colors column for increasing and decreasing
for (i in 1:length(df[,1])) {
  if (df$GSPC.Close[i] >= df$GSPC.Open[i]) {
    df$direction[i] = 'Aumento'
  } else {
    df$direction[i] = 'Disminución'
  }
}

i <- list(line = list(color = '#17BECF'))
d <- list(line = list(color = '#7F7F7F'))

# plot candlestick chart
p <- df %>%
  plot_ly(x = ~Date, type="candlestick",
          open = ~GSPC.Open, close = ~GSPC.Close,
          high = ~GSPC.High, low = ~GSPC.Low, name = "GSPC",
          increasing = i, decreasing = d) %>%
  add_lines(x = ~Date, y = ~up , name = "B Bands",
            line = list(color = '#ccc', width = 0.5),
            legendgroup = "Bollinger Bands",
            hoverinfo = "none", inherit = F) %>%
  add_lines(x = ~Date, y = ~dn, name = "B Bands",
            line = list(color = '#ccc', width = 0.5),
            legendgroup = "Bollinger Bands", inherit = F,
            showlegend = FALSE, hoverinfo = "none") %>%
  add_lines(x = ~Date, y = ~mavg, name = "Mv Avg",
            line = list(color = '#E377C2', width = 0.5),
            hoverinfo = "none", inherit = F) %>%
  layout(yaxis = list(title = "Price"))

# plot volume bar chart
pp <- df %>%
  plot_ly(x=~Date, y=~GSPC.Volume, type='bar', name = "GSPC Volumen",
          color = ~direction, colors = c('#17BECF','#7F7F7F')) %>%
  layout(yaxis = list(title = "Volume"))

# create rangeselector buttons
rs <- list(visible = TRUE, x = 0.5, y = -0.055,
           xanchor = 'center', yref = 'paper',
           font = list(size = 9),
           buttons = list(
             list(count=1,
                  label='RESET',
                  step='all'),
             list(count=1,
                  label='1 YR',
                  step='year',
                  stepmode='backward'),
             list(count=3,
                  label='3 MO',
                  step='month',
                  stepmode='backward'),
             list(count=1,
                  label='1 MO',
                  step='month',
                  stepmode='backward')
           ))

# subplot with shared x axis
p <- subplot(p, pp, heights = c(0.7,0.2), nrows=2,
             shareX = TRUE, titleY = TRUE) %>%
  layout(title = paste("S&P 500: 2015-01-01",Sys.Date()),
         xaxis = list(rangeselector = rs),
         legend = list(orientation = 'h', x = 0.5, y = 1,
                       xanchor = 'center', yref = 'paper',
                       font = list(size = 10),
                       bgcolor = 'transparent'))
p
```
</div>

y por que no un video ... 

<iframe width="560" height="315" src="https://www.youtube.com/watch?v=uc6f_2nPSX8" frameborder="0" allowfullscreen></iframe>

